Inventaris van het archief van Rijkswaterstaat: Directie Waterhuishouding en Waterbeweging, Centrale Directie, 1956-1985
Nationaal Archief, Den Haag
Ministerie van Verkeer en Waterstaat: Directie Waterhuishouding en Waterbeweging, Centrale Directie
VW / Directie Waterhuishouding en -beweging
oudste stuk - jongste stuk: 1956-1985
merendeel 1970-1985
5250
195 inventarisnummers; 9,00 meter
Normale geschreven, getypte en gedrukte documenten, geen bijzondere handschriften.
Nationaal Archief, Den Haag
Ministerie van Verkeer en Waterstaat / Directie Waterhuishouding en Waterbeweging / Centrale Directie
Het archief bevat onder meer stukken betreffende beleid en onderzoek met betrekking tot kwalitatief en kwantitatief waterbeheer, Nederlandse bijdragen in buitenlandse waterhuishoudkundige projecten, kustverdediging en kustontwikkeling, meetnetten, en meet- en informatiesystemen.
Archiefvorming
Geschiedenis van de archiefvormer
De volledige historische achtergronden en ontwikkelingen van de Centrale Directie van de Directie Waterhuishouding en Waterbeweging zijn uitgebreid beschreven in de volgende publicatie: 28. Waterstaat. Rapport van een institutioneel onderzoek naar het overheidshandelen op het beleidsterrein waterstaat over de periode 1945-1994 (samenstelling: J.W.J.M. Bogaarts; ISBN 90-74442-31-5), 's-Gravenhage 1995.
Geschiedenis van het archiefbeheer
De verwerving van het archief
Het archief is krachtens bepalingen van de Archiefwet overgebracht.
Inhoud en structuur van het archief
Selectie en vernietiging
Als basis voor de bewerking en de selectie diende de selectielijst neerslag handelingen op het beleidsterrein Waterstaat over de periode (1911-) 1945-2001 (Staatscourant 16 augustus 2004 nummer 155, pagina 8). De selectielijst werd tijdens de bewerking vastgesteld, bij de vaststelling werd ook een aantal redactionele wijzigingen doorgevoerd. De redactionele vorm van de handelingen in deze toegang kan derhalve hier en daar afwijken aangezien deze wijzigingen niet meer konden worden meegenomen.
In overleg met het Nationaal Archief en het RIKZ is besloten de dossiers onder handeling 752 voor bewaring aan te merken.
Er is 17 strekkende meter archief vernietigd.
Ordening van het archief
Het archief is allereerst ingedeeld naar beleidsterrein. Met een beleidsterrein wordt bedoeld een afgebakend onderwerp van overheidsbemoeienis, in dit geval dus: "Waterstaat", en daarnaast "Ondersteunende processen".
Per beleidsterrein is het archief onderverdeeld naar handeling. Per handeling zijn de beschrijvingen van de dossiers vermeld. Een handeling wordt verricht door een actor ter uitvoering van een taak, of op grond van een wettelijke bevoegdheid. Een actor is een overheidsinstelling die bevoegd is zelfstandig op te treden (bijvoorbeeld een minister) binnen het beleidsterrein. Op een beleidsterrein treden meerdere actoren handelend op.
Aanwijzingen voor de gebruiker
Openbaarheidsbeperkingen
Volledig openbaar.
Materiële beperkingen
Het archief kent geen beperkingen voor het raadplegen van stukken als gevolg van slechte materiële staat
Andere toegang
Het archief was aanvankelijk beschreven in de Institutionele Toegangen:
5.028.5250 - Institutionele Toegang op de gegevensbestanden van de Directie Waterhuishouding en Waterbeweging met betrekking tot het beleidsterrein Waterstaat over de periode (1956) 1970-1985
5.911.5250 - Institutionele Toegang op de gegevensbestanden met betrekking tot de organisatie van de organisatieonderdelen van het Ministerie van Verkeer en Waterstaat over de periode 1956-1985
Aanvraaginstructie
Openbare archiefstukken kunnen online worden aangevraagd en gereserveerd. U kunt dit ook via de terminals in de studiezaal van het Nationaal Archief doen. Om te kunnen reserveren dient u de volgende stappen te volgen:
U maakt een profiel aan op www.gahetna.nl, en logt vervolgens in
Via de archiefinventaris (alleen de beschrijvingen met rode nummers) selecteert u het gewenste archiefstuk door op de knop 'Reserveren' te klikken
In het volgende scherm geeft u aan op welke dag u het archiefstuk wilt inzien
Indien u zich bevindt in de studiezaal en een tafelnummer heeft ontvangen kunt u dit nummer vermelden. Als u geen tafelnummer heeft kunt u tafelnummer 777 laten staan
Vervolgens bevestigt u uw reservering door deze te versturen.
Verwant materiaal
Beschikbaarheid van kopieën
Inventarisnummers van dit archief zijn niet in kopievorm beschikbaar
Verwante archieven
Zie ook:
2.16.5325 - Inventaris van het archief van de Directie Waterhuishouding en Waterbeweging van Rijkswaterstaat, (1945) 1981-1985
2.16.5251 - Inventaris van het archief van het Ministerie van Verkeer en Waterstaat: Directie Waterhuishouding en Waterbeweging, District Zuid-West, (1956) 1970-1985
2.16.5252 - Inventaris van het archief van het Ministerie van Verkeer en Waterstaat: Directie Waterhuishouding en Waterbeweging District Kust en Zee, (1956) 1970-1985
2.16.5255 - Inventaris van het archief van het Ministerie van Verkeer en Waterstaat: Directie Waterhuishouding en Waterbeweging, District Noord, (1956) 1970-1985
2.16.5256 - Inventaris van het archief van het Ministerie van Verkeer en Waterstaat: Directie Waterhuishouding en Waterbeweging, District Zuid-Oost, (1956) 1970-1985
Beschrijving van de series en archiefbestanddelen
- Waterstaat 1945-2001, 028
  - Het uitvoeren van beleidsanalytische studies met betrekking tot de waterhuishouding in Nederland. 1977-, 80
    Actor: Minister van Verkeer en Waterstaat
    Product: De PAWN, Policy-analyses for the watermanagement of the Netherlands (in samenwerking met de Randcorporation en het Waterloopkundig Laboratorium).
    Procesevaluatie NW4 (evaluatie van de totstandkoming van de Vierde nota waterhuishouding).
    Opm.: De Policy-analyses for the watermanagement of the Netherlands heeft in belangrijke mate ten grondslag gelegen aan de nota "De waterhuishouding van Nederland" (tweede nota waterhuishouding). In concreto heeft de PAWN-studie onder andere geleid tot het schrappen van in het verleden overwogen werken in de orde van bedrag van f 3 mld.
    Datum: 05-03-1999
    - Vergaderstukken van de Interdepartementale Coördinatiecommissie Waterhuishouding (ICWA)., 1977-1981; 68, 158-160
      - 1977-1978, 68
      - 1979, 158; pak
      - 1980 jan. - apr.1980, 159; pak
      - 1980 mei - 19811980-1981, 160; pak
    - Vergaderstukken van de Stuurgroep Waterhuishouding (STUWA) met als taak het opzetten en begeleiden van de uitvoering van een geïntegreerd waterhuishoudkundig beleid voor de macro-structuur., 1977-1983; div.nrs.
      - 1977, 59; pak
      - 1978, 65
        1 kaart (aan te vragen onder inv.nr. 1004)
      - 1979, 155; pak
      - 1980, 121; pak
      - 1981, 156; pak
      - 1982-1983, 122; pak
    - Project Policy Analysis for the Watermanagement of the Netherlands (PAWN)., 1978; 66
    - Vergaderstukken van de begeleidingsgroep Policy Analysis of Water Management for the Netherlands (PAWN)., 1979; 179; pak
  - Het voorbereiden en vaststellen (eventueel samen met andere ministers) van de nota's waterhuishouding en van andere nota's die de beleidsvoornemens voor het kwalitatieve en kwantitatieve waterbeheer presenteren. 1968-, 81
    Grondslag: Wet op de waterhuishouding (Stb. 1989, 285), art. 3, lid 1.
    Product: De waterhuishouding van Nederland uit 1968.
    De Fosfatennota 1979.
    De waterhuishouding van Nederland 1984.
    De derde nota waterhuishouding.
    De vierde nota waterhuishouding.
    - Vergaderstukken van de Algemene Werkgroep Waterhuishouding., 1956-1972; 118-119
      - 1956-1962, 118; pak
      - 1963-1972, 119; pak
    - Werkgroep Organisatie Beheer Waterhuishouding., 1961-1971; 114; pak
      Nota De Toekomstige Organisatie voor de Waterhuishouding van Nederland
    - Werkgroep Waterhuishouding Limburg en Noord-Brabant., 1970-1975; 115; pak
    - Contactgroep Grondslagen Waterverdelingsplannen., 1970-1976; 78; pak
    - Besprekingen van de werkgroep voor het onderzoek naar de coördinatie van het beleid met betrekking tot de waterhuishouding in Nederland., 1974-1978; 67
  - Het doen van beleidsvoorbereidend onderzoek naar de toestand, de verbetering en de verontreinigingsbronnen van de waterkwaliteit van het Nederlandse oppervlakte- en grondwater. 1945-, 91
    Bron: Nota's waterhuishouding en indicatieve meerjarenprogramma's water.
    Product: Onderzoek (rapporten en dergelijke).
    Opm.: Onderscheid wordt gemaakt in onderzoek naar:
    - Systeemanalyse waterbeheer zoals het Management analyses of the North Sea (MANS) en de TOW systeemanalyse die in het begin van de zeventiger jaren is uitgevoerd.
    - Aquatische ecosystemen zoals de onderzoeken in het kader van het beleidsgericht ecologisch onderzoek Noordzee (BEON).
    - Bestrijding van eutrofiëringsproblemen (vermesting).
    - Microverontreiniging (bijvoorbeeld door zware metalen).
    - Bronnen van verontreiniging.
    - Stroming en transportverschijnselen.
    - Sedimentenbewegingen.
    - Afvalwaterzuivering en de toepassing van schonere technologieën.
    - Methoden en technieken.
    - De koelwaterproblematiek.
    - Het bestuurlijke en juridische kader.
    - Notulen van Werkgroep Nummer 1 van de Commissie Grondwaterbeheer., 1964-1966; 111
      2 kaarten (aan te vragen onder inv.nr. 1009)
    - Verslag Werkcommissie voor Verdampingsonderzoek., 1967-1971; 85
    - Werkgroep Zoutgehalte van Bodemvocht en Grondwater., 1970-1974; 88
      3 kaarten (aan te vragen onder inv.nr. 1007)
    - Nota inzake de onttrekking van oppervlaktewater ten behoeve van de drinkwatervoorziening van Noord-Holland., 1972; 110
      2 kaarten (aan te vragen onder inv.nr. 1008)
    - Rapporten inzake hoogwatervoorspelling op de Maas., 1972-1974; 233
    - Voortgangsverslagen van diverse onderzoeksprojecten uit het Fundamenteel Onderzoek Waterstaat (FOW)., 1972-1974; 27
    - Toegepast Onderzoek Waterstaat (TOW), met name gericht op kwalitatief waterbeheer., 1972-1980; div.nrs.
      - Instelling en vergaderstukken van de Projectgroep Systeem Analyse in Waterbeheer,1975-1980, 13; pak
      - Voortgangsverslagen,1975-1980, 25; pak
      - Kustonderzoek, onderzoek naar samenhang en prioriteiten,1976, 171; omslag
      - Symposium Kustonderzoek,1977, 26
      - Vergaderstukken van de Stuurgroep TOW,1978-1982, 230; pak
    - Commentaar van de hoofdingenieur-directeur Waterhuishouding en Waterbeweging op Nota 72.2 inzake chloride-ionbelasting van de Maas., 1973; 20
    - Geo-electrisch Onderzoek Steenwijk uitgevoerd door Technisch Natuurwetenschappelijk Onderzoek (TNO) te Delft in opdracht van Directie Waterhuishouding en Waterbeweging., 1973; 80
      9 kaarten (aan te vragen onder inv.nr. 1005)
    - Onderzoek in opdracht van de Eemsmondcommissie ten behoeve van de scheepvaart., 1973; 86
      3 kaarten (aan te vragen onder inv.nr. 1006)
    - Voorlopig globaal onderzoek van de Afdeling Kustonderzoek naar de consequenties van het gebruik van Jonsson-wrijving in plaats van Bijker-wrijving., 1973; 15
    - Reactie op het Rapport Waterverontreiniging ten gevolge van Verzilting 1950 - 1970 van het Centraal Bureau voor de Statistiek (CBS)., 1973-1975; 79
    - Bijdragen aan de verslagen van Openbare Werken van de Hoofdafdeling Hydro-instrumentatie., 1973-1978; 29
    - Vergaderstukken van de Stuurgroep Coördinatie Geohydrologisch Onderzoek., 1973-1981; 83-84
      - 1973-1976, 83; pak
      - 1977-1981, 84; pak
    - Het leveren van bijdragen aan het Handboek voor Milieubeheer., 1974-1978; 70; pak
      Bijdragen op het gebied van waterbeheer en hydrologie
    - Onderzoek naar slibbewegingen in de Rotterdamse Waterweg., 1974-1980; 82; pak
    - Commissie voor Hydrologisch Onderzoek., 1976; 56
    - Onderzoeksnota De Lage Afvoeren van Boven-Rijn en Maas in 1976., 31
    - Verslag van de bespreking betreffende de bruikbaarheid voor de berekening van het verticale getij van de harmonische getij-analyse (Hatyan)., 1976; 30
    - Werkoverzicht van de Afdeling Hydro-Nautisch Onderzoek., 1976; 28
    - Onderzoek naar overschrijdingskansen van de afvoer van de hoge Boven-Rijn door de Operationele Afdeling., 1976-1979; 87; pak
    - Verslag van de Fysische Afdeling inzake radartoepassingen bij de Deltadienst., 1977; 32
    - Vergaderstukken van de Studiecommissie Waterbehoefte Land- en Tuinbouw., 1977-1981; 22, 178; pak
      - 1977-1978, 22; pak
      - 1979-1981, 178; pak
        1 kaart (aan te vragen onder inv.nr. 1011)
    - Technische Werkgroep Spaarbekken IJsselmeer., 1978-1979; 180; pak
    - Stuurgroep Koelwater., 1978-1980; div.nrs.
      - Vergaderstukken van de Algemene Beraadsgroep Koelwater,1978-1979, 220; pak
      - Vergaderstukken van de Commissie Koelwaternormen.1978-1980, 210, 225-226
        - Bijlagen en rapporten,1978, 225; pak
        - Bijlagen en rapporten,1979, 226; pak
        - 1980, 210; pak
      - Commissie ter bestudering van biologische problemen betreffende koelwater,1979-1980, 214
      - Vergaderstukken Stuurgroep Koelwater Rijkswaterstaat,1979-1980, 224; pak
      - Vergaderstukken van de begeleidingsgroep van het Rijksinstituut voor Visserij Onderzoek (RIVO),1979-1980, 216
      - Vergaderstukken van de Commissie Koelwater Deltagebied,1979-1980, 219
      - Vergaderstukken van de Commissie Koelwater IJsselmeergebied,1979-1980, 215
      - Vergaderstukken van de Commissie Koelwater Rijntakken,1979-1980, 218
      - Vergaderstukken van de Werkgroep Koelwater Eemscentrale,1979-1980, 217
      - Vergaderstukken van de Werkgroep Koelwaterproblematiek Centrale Diemen,1979-1980, 223
      - Vergaderstukken van de Werkgroep Koelwaterproblematiek Centrale Velsen,1979-1980, 221
      - Vergaderstukken Werkgroep Koelwaterproblematiek Centrale Hemweg,1980, 213
  - Het participeren in internationale onderzoeksprogramma's met betrekking tot de waterhuishouding. 1945-, 92
    Bron: Ministerie van Verkeer en Waterstaat, De waterhuishouding van Nederland (tweede nota waterhuishouding), Den Haag 1985, pg. 31.
    Opm.: Voorbeelden zijn:
    - Onderzoeken in het kader van de Internationale Commissie voor de Hydrologie van het Stroomgebied van de Rijn.
    - Onderzoeksprogramma's in het kader van de VN, de OESO en de EU.
    - Organisation de Cooperation et de Développement Economique (OECD) met als taak het in kaart brengen van de relatie tussen industrie en waterkwaliteit., 1973-1978; 71; pak
    - Verslagen van de Nederlandse delegatie naar de Wereld Water Conferenties van de Verenigde Naties., 1976-1979; 74; pak
    - Commissie voor de Hydrologie van het stroomgebied van de Rijn (CHR)., 1978-1980; div.nrs.; pak
      - Contactgroep Hydrologische Voorspellingen.1978-1980, 144-145; pak
        - 1978-1979, 144; pak
        - 1980, 145; pak
      - Groupe de Coördination.1978-1980, 148-149; pak
        - 1978-1979, 148; pak
        - 1980, 149; pak
      - Rapport inzake Nederlandse activiteiten in internationaal hydrologisch verband,1978-1980, 147
      - Werkgroep Standaardisatie,1978-1980, 132; pak
      - Hydrologische monografie van het Rijngebied,1979-1980, 153
      - Rapportage over de droogteperiode van 1976 en neerslagcijfers Rijngebied,1979-1980, 151
      - Representatieve gebieden,1979-1980, 152
      - Vergaderverslagen van de Nederlandse delegatie,1979-1980, 150
    - Bijdragen aan de Seminar on Economic Instruments for the Rational Utilization of Water Resources (SEIRUW)., 1979-1980; 163-169
      - 1980 jan. - feb.1980, 164; pak
      - 1980 mrt. - mei1980, 165; pak
      - 1980 juni - juli1980, 166
      - 1980 aug.1980, 167; pak
      - 1980 sep. - dec.1980, 168; pak
      - 1979 jan. - aug.1979, 169; pak
      - 1979 sep. - dec.1979, 163; pak
  - Het voorbereiden van (wijzigingen op) de Grondwaterwet. 1979-, 116
    Product: Wet (Grondwaterwet).
    Algemene maatregelen van bestuur.
    Koninklijke Besluiten.
    - Bijdragen aan de Grondwaterwet van 1981., 1973-1980; 228; pak
  - Het voorbereiden van (wijzigingen op) de Wet op de waterhuishouding. 1979-, 119
    Product: Wet (Wet op de waterhuishouding).
    - Bijdragen aan de voorbereiding op de Wet Waterhuishouding van 1989., 1973-1978; 229; pak
      3 kaarten (aan te vragen onder inv.nr. 1013)
  - Het voorbereiden van verdragen en overeenkomsten met betrekking tot het internationaal waterbeheer. 1945-, 241
    Bron: Interviews.
    Product: Het gaat om de volgende verdragen:
    - Overeenkomst van Bonn uit 1969, herzien in 1983 (Trb. 1983, 159).
    - Verdrag van Oslo uit 1972 (Trb. 1972, 63).
    - Verdrag van Parijs uit 1974 (Trb. 1975, 29).
    - Londen Dumping Verdrag uit 1972 (Trb. 1973, 172).
    - Overeenkomst nopens de Internationale Commissie ter Bescherming van de Rijn tegen Verontreiniging uit 1963 (Trb. 1963, 104).
    - Nederlands-Duitse grensverdrag uit 1960 (Trb. 1960, 68).
    - Maas- en Scheldeverdragen (Trb. 1994, 149 en 150).
    - Rijnchemieverdrag en het Rijnchlorideverdrag.
    - ECE-rivierenverdrag (Trb. 1992, 199).
    - Herziening van de verdragen van Oslo en Parijs.
    - Werkgroep Maasverdrag., 1973-1977; 38
      2 kaarten (aan te vragen onder inv.nr. 1000)
  - Het leveren van Nederlandse bijdragen in buitenlandse waterhuishoudkundige projecten. 1945-, 288
    - Bijdrage aan de Economische en Sociale Commissie voor Azië en het Stille Oceaangebied (ESCAP, voorheen ECAFE) op het gebied van de ontwikkeling van de waterhulpbronnen en de ontwikkeling van deltagebieden., 1972-1981; 54; pak
    - Medewerking aan het East Pakistan Flood Protection Project., 1973-1974; 55; pak
    - Stuurgroep Mekong Delta Project (Backstop Group Mekong Delta) met als taak bestudering van de getijdebewegingen in de estuaria van de Mekong., 1973-1977; 50-53
      - 1973 feb. - aug.1973, 50; pak
        5 kaarten (aan te vragen onder inv.nr. 1002
      - 1973 sep. - dec.1973, 51; pak
        1 kaart (aan te vragen onder inv.nr. 1003)
      - 1974 jan. - mrt.1974, 52; pak
      - 1974 apr. - 1977.1974-1977, 53; pak
    - Verslag van het project Havenontwikkeling langs de Kust van Korea door prof. ir. Volker, hoofd Directie Waterhuishouding en Waterbeweging en ir. Agema, hoofd van de Afdeling Kustonderzoek., 1974; 57
    - Visie van dhr. Oudshoorn, hoofd van de Directie Waterhuishouding en Waterbeweging op de International Joint Commission Canada and United States Great Lakes Water Quality., 1974-1978; 19
  - Het formuleren en vaststellen van het rijksbeleid met betrekking tot onderzoek naar kustontwikkeling en waterkeringen. 1945-, 344
    Product: Nota "Kennis om te keren" uit 1989.
    Structuurnota Technische Adviescommissie voor de Waterkeringen uit 1991.
    - Overleg met de Technische Adviescommissie voor de Waterkeringen (TAW)., 1979-1980; 134-138
      - 1979, 134; pak
      - 1980 jan. - feb.1980, 135
      - 1980 mrt. - apr.1980, 136; pak
      - 1980 mei - juli1980, 137; pak
      - 1980 aug. - okt.1980, 138; pak
  - Het doen van algemeen, beleidsondersteunend onderzoek naar kustontwikkeling. 1945-, 346
    Product: Onderzoeksproject Kustgenese, dat het ontwikkelen van kennis en methoden ter voorbereiding van het kustbeleid behelst.
    Onderzoek naar de haalbaarheid van zeewaartse kustverdedigingsmethoden.
    Onderzoek naar het effect van zandtransport op de kustmorfologie.
    Opm.: Veel onderzoek wordt uitgevoerd door het Nederlandse Centrum voor Kustonderzoek (NCK).
    - Jaarverslag 1972 van de Afdeling Kustonderzoek., 1973-1974; 11
  - Het opstellen en inbrengen van bijdragen en standpunten in internationale fora en onderzoeksprogramma's met betrekking tot kustbeheer en waterkeringen, anders dan in het kader van de International Panel on Climate Change-Coastal Zone Management Subgroup en het plegen van overleg met andere departementen ter agendering van de kustproblematiek in de internationale overlegfora en onderzoekprogramma's waarin zij participeren. 1945-, 350
    Opm.: Dit heeft onder andere plaats binnen de Coastal Zone Management en in het kader van de Technische Adviescommissie voor de Waterkeringen.
    Naast de International Panel on Climate Change dient gedacht te worden aan:
    - International Society for Mechanics and Foundations Engineering (ISMFE).
    - International Committee om Large Dams (ICOLD).
    - Permanent International Association of Navigation Congresses (PIANC).
    - International Association for Hydraulic Research (IAHR).
    - International Conference on Coastal Engineering (ICCE).
    - Food and Agriculture Organisation (FAO).
    - Wereldbank.
    - United Nations Environment Program (UNEP).
    - Ontwikkelingssamenwerkingsprojecten.
    - Verslagen van en bijdragen aan de World Meteorological Organization., 1971-1981; 63-64; pak
      - 1971-1974, 63; pak
      - 1975-1981, 64; pak
    - Medewerking aan het East Pakistan Flood Protection Project., 1973-1974; 55; pak
    - Bijdragen aan het Nationaal Comité voor het Internationaal Hydrologisch Programma (IHP)., 1974-1977; 100
    - Organisatie van een symposium in het kader van de International Association For Hydraulic Research., 1974-1978; 69; pak
    - Verslag van de Nederlandse delegatie naar de Unesco-World Metereological Organisation (WMO) Conferentie De Waterbalans van Europa te Varna., 1977; 72
    - Bijdrage aan de Unesco-World Metereological Organisation (WMO) Conferentie over hydrologische vraagstukken in Europa gehouden te Brussel., 1977-1980; 75; pak
  - Het inrichten en operationeel houden van berichtendiensten ten behoeve van de alarmering bij hoogwater. 1945-, 421
    Grondslag: Wet op de waterkering (Stb. 1996, 8), art. 15, lid 1.
    Opm.: Het gaat onder meer om:
    - De hoogwaterberichtgeving (Regionale Directies Gelderland en Limburg).
    - De stormvloedwaarschuwingsdienst (RIKZ).
    - De waarschuwingsdienst IJsselmeerdijken (RIZA en tot 1-4-1995, Flevoland).
    - Voortgangsrapporten Stormwaarschuwingsdienst., 1979-1980; 206
  - Het verwerken van gegevens betreffende de ligging van de kustlijn en het profiel van de oevers en kustverdedigingswerken, beneden en boven de zeespiegel en betreffende de getijdebeweging en de zeespiegel. 1945-, 743
    Opm.: Voorbeeld is het project "de kust in de computer".
    - Nota Jaarlijkse Kustmetingen., 1978-1980; 238
  - Het publiceren en beschikbaar stellen van gegevens uit de basisgegevensverzamelingen die betrekking hebben op de kwantitatieve en kwalitatieve toestand van de bij het Rijk in beheer zijnde oppervlaktewateren en het Nederlandse grondwater. 1945-, 746
    - Nota Overschrijdingskansen van aaneengesloten Overtreffingsduren van Hoge Bovenrijnafvoeren., 1979; 246
    - Nota Evaluatie Proefmeetnet Grote Rivieren., 1980; 247
  - Het publiceren en beschikbaar stellen van gegevens betreffende de ligging van de kustlijn en het profiel van de oevers en kustverdedigingswerken, beneden en boven de zeespiegel en betreffende de getijdebeweging en de zeespiegel. 1945-, 747
    Product: Voorbeelden zijn:
    - Getijdentafels.
    - Jaarboeken en tienjarige overzichten.
    - Instructies Kustkartering., 1978-1980; 239
  - Het ontwikkelen, verbeteren en operationeel houden van reken- en simulatiemodellen. 1945-, 752
    Bron: Interview.
    Product: Modellen zoals Zwendl en Stress waarmee prognoses worden gemaakt met betrekking tot de wateraanvoer en -afvoer en het totaalpakket SIMONA (simulatiemodellen natte waterstaat).
    Opm.: De belangrijkste producenten zijn de specialistische diensten die modellen ontwikkelen met betrekking tot verkeer, waterbeheer (kwalitatief en kwantitatief) en infrastructuur. De modellen die binnen de Regionale Directies ontwikkeld worden zullen over het algemeen binnen een beleidsproces te plaatsen zijn.
    - Stuurgroep Meetnetten; met als taak het tot stand brengen van een coherent systeem van meetnetten., 1973-1980; 42-43, 174-175
      Met name vergaderstukken
      - 1973-1974, 42
        3 kaarten (aan te vragen onder inv.nr. 1001)
      - 1975-1976, 43; pak
      - 1979, 174; pak
      - 1980, 175; pak